臺灣臺中地方法院刑事判決　　　　　　 100年度易字第1847號
公　訴　人　臺灣臺中地方法院檢察署檢察官
被　　　告　謝永政
上列被告因竊盜案件，經檢察官提起公訴（100年度偵字第11238號）
，本院判決如下：
    主    文
謝永政犯加重竊盜罪，累犯，處有期徒刑捌月。又犯普通竊盜罪
，累犯，處有期徒刑陸月。應執行有期徒刑壹年。
    犯罪事實
一、謝永政前於民國99年間，因違反毒品危害防制條例案件，於
    99年6 月17日經本院以99年度中簡字第1786號判決處有期徒
    刑3 月，於同年7 月5 日確定，甫於99年11月19日執行完畢
    。詎仍不知悔改，復意圖為自己不法之所有，分別為下列犯
    行：
（一）於100 年4 月4 日10時許，前往臺中市○○區○○路1 段
      18巷738 號由陳梅珠所管理非供人居住之平房，以不明方
      式破壞該平房右前方（以平房正身為方位基準）倉庫側邊
      之木門，並將該木門丟棄地上後，侵入上址（無證據證明
      係以客觀上具有危險性，足以危害人之生命、身體安全，
      可供兇器使用之不詳金屬工具破壞木門），進而竊取屋內
      之鐵捲門1 片、熱水器1 臺後，並搬移至屋外而置於其實
      力支配之下，準備載離該處。適為陳梅珠當場發現後，謝
      永政隨即自後門逃離。
（二）於同日10至11時許間某時間，前往臺中市○○區○○路11
      4 號蔡連富所管領使用之非供人居住之三合院，見該處後
      門開啟，竟侵入其內（侵入建築物部分未據告訴），竊取
      屋內之蔡連富所有之塑膠射出槽共3 箱，其中白色197 枝
      （價值約新臺幣《下同》49,250元）、黑色386 枝（價值
      約27,020元），得手後，騎乘其所有車牌號碼JRQ-388 號
      重機車附掛二輪式拖車裝載前開物品離去。嗣於同日11時
      許，在臺中市○○區○○路1 段18巷738 號附近，適為陳
      梅珠發現謝永政後，隨即騎乘機車沿途追捕，謝永政為便
      於逃離，遂將前開拖車上之3 箱紙箱推落路邊後加速逃逸
      ，陳梅珠因追趕不及，遂記下機車車號後報警處理，始循
      線查獲上情。
二、案經陳梅珠、蔡連富訴由臺中市政府警察局烏日分局報告臺
    灣臺中地方法院檢察署檢察官偵查起訴。
    理    由
壹、證據能力之說明：
（一）按刑事訴訟法有關傳聞法則及例外之規定（第159 條至第
      159 條之5 ），如條文已明定得為證據者（如第159 條之
      1 第1 項），或依規定原則上有證據能力（如第159 條之
      1 第2 項、第159 條之4 等規定），但當事人未抗辯其有
      例外否定證據能力之情形者，即無庸就其如何具有證據能
      力而為說明（參見最高法院97年度臺上字第1069號判決，
      亦同此旨）。次按被告以外之人於審判外之陳述，雖不符
      前四條之規定，而經當事人於審判程序同意作為證據，法
      院審酌該言詞陳述或書面陳述作成時之情況，認為適當者
      ，亦得為證據。當事人、代理人或辯護人於法院調查證據
      時，知有第159 條第1 項不得為證據之情形，而未於言詞
      辯論終結前聲明異議者，視為有前項之同意，刑事訴訟法
      第159 條之5 定有明文。查檢察官及被告謝永政對於本判
      決所引用之下列各項供述證據之證據能力，於本院準備程
      序時均表示無意見（見本院卷第44頁背面），亦未於言詞
      辯論終結前聲明異議，茲審酌該等言詞陳述及書面作成時
      之情況，並無不宜作為證據之情事，依前開說明，均得作
      為證據。
（二）次按除法律另有規定外，實施刑事訴訟程序之公務員因違
      背法定程序取得之證據，其有無證據能力之認定，應審酌
      人權保障及公共利益之均衡維護，刑事訴訟法第158 條之
      4 定有明文。惟本案所引用之非供述證據，並無證據證明
      係實施刑事訴訟程序之公務員違背法定程序所取得，自堪
      認均具有證據能力，附此敘明。
貳、實體方面
一、訊據被告固坦承曾於前開時、地，前往告訴人蔡連富之前開
    倉庫竊取3 箱塑膠射出槽之事實；惟矢口否認有何其他竊盜
    犯行，辯稱：伊遇到告訴人陳梅珠時，告訴人陳梅珠有跟伊
    講說不要進去屋內，所以伊就走了；另伊平時作資源回收，
    當天騎機車至告訴人蔡連富的三合院時，發現後門是開著，
    塑膠散落在馬路旁，伊沿著塑膠管進入慶光路114 號裡面，
    只有偷了3 箱塑膠云云。經查：
（一）犯罪事實一之（一）部分
  １、被告於100 年4 月4 日，前往臺中市○○區○○路1 段18
      巷738 號告訴人陳梅珠管理，非供人居住之平房，以不詳
      工具撬開該平房右前方（以平房正身為方位基準）倉庫側
      邊之木門後侵入其內，竊取屋內之鐵捲門1 片、熱水器1
      臺等情，迭據證人即告訴人陳梅珠證述如下：
    (一)於100 年4 月29日警詢時證述：（問：你所遭竊之房屋地
      址? ）臺中市○○區○○里○○路○ 段18巷738 號舊式三
      合院。（問：遭竊的時間及損失何物品? ）被我發現的時
      間是在100 年4 月4 日早上10許，損失有1 片鐵捲門、微
      波爐1 台、鐵鉤數支。（問：該建築物是否有人居住? ）
      目前沒有人居住在那裡。（問：平時都是誰在管理該房屋
      ? ）都是我在管理這一間房屋，我有鑰匙可以開門。（問
      ：你是否次100 年4 月4 日10時許親眼看見小偷在行竊?
      ）我有親眼看見小偷在屋內翻東西。（問：你在何種情況
      下看見小偷在偷東西? ）當天我正好跟我的小孩要去那裡
      採桑葚，剛好我發現屋內有人，我就靠近房屋觀看，結東
      小偷也發現我，從屋內跑出來，還跟我說：我沒有搬東西
      ，下次不會來了等語，就趕快跑走，我追到馬路時，那名
      小偷騎1 臺機要逃走，我看見該機車號碼為JRQ-388 號，
      機車後方還有拖著一輪二輪的拖車，拖車上還載有3 箱紙
      箱，因為騎的時候搖搖晃晃的，斤以小偷就將拖車上的3
      箱紙箱推到路邊，然後他就騎很快逃走了。（問：屋內是
      否還有東西被小偷偷走? ）我發現小偷的時候，熱水器及
      鐵捲門被小偷先放在戶外，他準備要搬走，剛好被我遇到
      所以才沒有搬走。（問：你是否有看見小偷的長相或特徵
      ? ）我有看見小偷的臉及他的穿著，他穿暗紅色的外套，
      他的機車顏色是黑色的，瘦瘦的。（問：小偷有將房子側
      邊的小門破壞，木門已撬開，已經無法正常關閉，現在用
      鐵門加以防護。（問：100 年4 月4 日10時許，你追趕小
      偷所騎乘的機車至哪裡，小偷才將拖車上的3 箱紙箱推下
      車? ）小偷是騎到臺中市○○區○○路298 號前才將3 箱
      紙箱推下車，箱子裡面有一根根塑膠的棒子，是白色的等
      語（見警卷第20至21頁）。
    (二)於100 5 月25日偵訊時證述：（問：本件案發地點平常有
      住人嗎? ）沒有，那裡是放東西用的，平常有鎖起來。（
      問：對被告辯稱他只是在外面洗手，並沒有進去，有無意
      見? ）我看到他的時候，他已經把很多東西搬好放在我後
      來剛裝的鐵門旁邊的屋內，他看到我之後，他就從後門跑
      至屋後躲起來，後來他從屋後走出來，我說：你偷我東西
      ，你是小偷，他說：沒有沒有等語就跑掉，後來隔了半小
      時我又回到案發地點，剛好看到小偷又繞回來，我就騎機
      車載我小孩去追他，後來他發現我在追他，才把他拖車上
      的3 箱紙箱推到路邊，後來就追不到他了，就把我看到的
      車號告訴警方。（問：後來回去之後，發現失竊的東西有
      1 片鐵門、微波爐1 台及鐵棍數支? ）是，另外還有熱水
      器及衣物都被他搬至1 樓，但沒有帶走。（問：當初木門
      是用什麼鎖? ）是用門閂閂起來，他有用工具從門縫撬開
      ，我看到的時候，整片木門都已經被移到旁邊地上了等語
      （見100 年度偵字第11238 號卷第29頁至30頁）。
    (三)於100 年6 月28日本院審理時證述：（問：臺中市○○區
      ○○路1 段18巷738 號平常何人居住？）以前是叔公在住
      ，後來搬去養老院住，100 年4 月4 日當時沒有人居住，
      大約有10年左右沒有人住。（問：你平常會去該處看一下
      ？）會，我們在該屋旁邊有種菜、桑葚等作物，平常沒有
      上班的休息日，我們都會去看一下，澆澆水。（問：4 月
      的時候，你們有種地瓜葉，你多久會去一次？）平常幾乎
      每天早、晚的時候，是我先生去澆水，我在星期內我的休
      息日的時候會過去。（問：四月四日早上的時候，有沒有
      在中市○○區○○路1 段18巷738 號發現被告？）有，4
      月4 日是星期一，那天早上我要去採桑葚，我走到大門外
      ，我聽到裡面有聲音，我就從大門上方的紗門處往裡面看
      ，看到被告戴著安全帽，他也在看著我，被告是在屋內，
      我以為是堂哥來，我反應沒有很快，我看一下路邊，沒有
      看到堂哥的車子，這時候被告就從側門跑出去，往屋後的
      門跑出去，我走到大樹下看到被告，被告也看到我，我問
      被告說你來看什麼，被告說二次我下次不會再來了。這時
      我才意識到被告是來偷東西，被告就跑了，我跟被告說你
      來偷東西，我就打電話報警。（問：被告離開後，你有沒
      有看屋內東西不見？）我有進去看，我看到洗澡的小熱水
      器、鐵捲門都已經搬移到第二個側門門邊。（問：你在警
      察局說被告跟你講我沒有搬東西，我下次不會來？）那是
      後來在路上遇到被告的時候講的。（問：你看到鐵捲門、
      熱水器被移動外，有無門鎖損壞的情況？）看到木板側門
      倒在地上，木板側門原本有用有門閂鎖住在牆壁上，並且
      從屋內將門扣扣起來，從門外是沒有鑰匙可以打開，開啟
      的方式，除非從屋內開啟，不然要從屋外就必須要把門閂
      撬開，才能打開，我發現該木門被破壞倒在地上。（問：
      你的熱水器等物還在現場，為何還要去抓被告？）因為我
      這些東西是放在屋內鎖起來，結果被告闖進去屋子裡面，
      把這些東西搬到第二個側門門外，我認為被告就是小偷，
      我很生氣。（問：你在路上追到被告時，被告有跟你說什
      麼？）隔了半個小時，我在路上遇到被告，我在後面追，
      追到之後，我說你停下來，我看你車上有沒有我的東西，
      被告說我沒有偷你的東西，我不會再來，之後就騎機車跑
      掉了，我在後面追，後來被告因為東西快要倒了，他乾脆
      把那3 箱東西倒在地上，就跑掉了，我打電話叫警察，並
      在現場檢視該3 箱物品。（問：你這次去之前，是在何時
      ？）前一天星期日，我也有去，但是我沒有進去，當天是
      清明節連假，我休息才有去。因為大門都沒有被破壞，不
      會發現有異狀。（問：如何確定該物品是被告搬的？）星
      期日我先生跟我都有去那裡，但是我先生有進去，我沒有
      進去，因為要澆水，要進去拿澆水的工具，工具都放在屋
      子裡面，正門有鎖，側門是用門閂拴住。（問：案發當天
      ，被告離開現場的時候，你看到鐵捲門、熱水器放置的位
      置，有無查看鐵捲門、熱水器的狀況？）鐵捲門有部分被
      搬出來，其他的還放在原來的位置，沒有被搬走，熱水器
      、鐵捲門看起來像是剛被移動的樣子。（問：你們的屋子
      ，當天除了發現熱水器、鐵捲門被搬動，有無發現其他物
      品被搬動？）有，我有打電話給我先生，我先生回來到現
      場，發現以前勾鐵捲門的鐵棍不見，鐵捲門有短少，但是
      當天被告跟我講完話離開現場的時候，我沒有看到他手上
      有拿東西等語（見本院卷第45至47頁）。
  ２、參以證人即告訴人陳梅珠之配偶蔡國明於100 年7 月19日
      本院審理時證述：（問：臺中市○○區○○路1 段18巷
      738 號房子是何人？）我堂哥蔡棋旺的。（問：平常有人
      居住嗎？）13年前有人居住，現在沒有人住。（問：今年
      4 月4 日那天，你有無到該地點？）沒有，下班才有去一
      下。（問：案發當日你有無去案發地點？）沒有，是我太
      太跟我兒子。（問：案發前一天有去嗎？）有，去澆菜。
      （問：你前一天去的時候有無發現異狀？）沒有等語（見
      本院卷第61頁）。可知，證人陳梅珠及蔡國明在案發前一
      天，前往案發現場時，尚未發現被搬移之鐵門及熱水器，
      而在隔一天之後即案發當天才發現該等物品被搬移離開原
      置放處所，據此，足以推知，該鐵門及熱水器顯係在證人
      陳梅珠2 次前往案發地點之期間內某時點，被搬移原置放
      地點即明。
  ３、又被告於上述時間、地點，確有前往案發地點一情，迭據
      被告於警偵訊及本院審理中坦承不諱，而被告與證人陳梅
      珠、蔡國明均素不相識一節，亦據證人陳梅珠、蔡國明證
      述在卷（見警卷第21頁、本院卷第62頁），是被告與上開
      證人間顯無仇恨、糾紛，苟被告確未進入上址，證人陳梅
      珠顯無誣指其於第一時間發現被告時，被告在屋內之理；
      況且，證人陳梅珠發現被告在屋內後，旋即發現屋內之鐵
      門及熱水器方遭人搬移至屋外不久，則苟該等物品被告非
      係被告所竊，實無法解釋此等巧合之事實。從而被告所辯
      ，當天僅係到案發地點找鳥巢，未進屋內云云，要屬事後
      卸責之詞，不足採信。
  ４、另公訴意旨雖認被告以客觀上具有危險性，足以危害人之
      生命、身體安全，可供兇器使用之不詳金屬工具破壞木門
      ，侵入上址，且所竊得之財物係鐵門1 片、微波爐、鐵棍
      數支；惟查：
    (一)本案依證人陳梅珠所述，被告侵入上址之房間門口係使用
      之木門作為阻擋出入之用，但該木門早已破碎不堪，可輕
      易推或拉等方式，施力破壞而侵入一節，有卷附照片說明
      可稽（見上開偵卷第35頁），足見並不需工具當可破壞該
      木門，使之失防閑之效；參以被告遭證人陳梅珠發現，而
      逃離案發地點時，證人陳梅珠並未發現被告手上有持工具
      之情形，亦據證人陳梅珠結證在卷（見本院卷第46頁），
      此外，復未扣得任何被告所有之工具可資佐證被告侵入上
      址，係使用客觀上具有危險性，足以危害人之生命、身體
      安全，可供兇器使用之不詳金屬工具，故尚無從僅以該木
      門有遭破壞一節，即遽認被告有使用客觀上具有危險性，
      足以危害人之生命、身體安全，可供兇器使用之不詳金屬
      工具侵入上址之事實，故公訴意旨此部分之認定尚嫌無據
      。
    (二)又證人陳梅珠於警詢時雖證述發現被告侵入上址後，清點
      所損失之財物，有鐵捲門1 片、微波爐1 臺、鐵鉤數支及
      熱水器1 臺；但證人陳梅珠平時前往上址時，不會進去屋
      內一情，亦據證人陳梅珠結證明確（見本院卷第46頁背面
      ），則證人陳梅珠對於屋內究竟堆放物品之情形，當不甚
      知悉；況且，保管上址大門鑰匙之人，除證人陳梅珠一戶
      外，另有其配偶之堂兄蔡棋旺一情，亦據證人蔡國明結證
      誤訛（見本院卷第61頁背面），是該址放置多少物品，既
      無管理清冊，復非證人陳梅珠一戶可進出，則該處究竟存
      放多少物品，證人陳梅珠亦未能提供證據方法以供證明，
      參以其於案發當日僅發現鐵門1 片及熱水器1 臺被搬至屋
      外，本於罪疑唯輕之原則，除鐵門1 片及熱水器1 臺以外
      ，尚難認其餘物品，亦係遭被告竊取，附此敘明。
  ５、此外，復有車牌號碼JRQ-388 號重機車車籍資料1 份（見
      警卷第14頁）、現場照片29張（見警卷第14、25至27頁、
      上開偵卷第35至42頁）、位置圖1 張（見本院卷第52頁）
      附卷可資佐證。被告上開竊盜告訴人陳梅珠管理處所之鐵
      門1 片及熱水器1 臺之犯行事證明確。
（二）犯罪事實一之（二）部分
  １、被告於100 年4 月4 日，前往臺中市○○區○○路114 號
      告訴人蔡連富位所管理之非供人居住之三合院，見該處後
      門開啟，竟侵入其內竊取告訴人蔡連富所有置於屋內之共
      塑膠射出槽共3 箱，其中白色197 枝、黑色386 枝等情，
      除據被告供述在卷外（見警卷第10頁背面至11頁背面、上
      開偵卷第15、44頁、本院卷第10頁背面、49頁、64頁背面
      ），復據證人即告訴人蔡連富證述如下：
    (一)證人蔡連富於100 年4 月21日警詢時證述：（問：你於何
      時? 何地發現物品失竊? ）我於100 年4 月21日9 時40分
      許，在烏日區○○路114 號發現我放在無人居住之空屋內
      財物失竊。（問：你共失竊何物? 價值為何? ）纖維20枝
      （60Z100M ）價值約7 萬元、30枝（40Z100M ）價值約10
      5,000 元..等語（見警卷第17頁）。
    (二)證人蔡連富於100 年4 月29日警詢時證述：（問：..尋獲
      3 箱紙箱內物品，是否就是你於100 年4 月21日所報失竊
      之物品? ）是的。（問：你所領回的物品種類及數量為何
      ? ）是衝浪板內的零件，白色槽197 支，價值約49,250元
      ，黑色槽38 6支，價值約27,002元。（問：你是否知道實
      際物品遭竊日期? ）我不知道，我是4 月21日發現才去報
      案的等語（見警卷第18頁）。
    (三)證人蔡連富於100 年5 月25日偵訊時證述：（問：當初失
      竊的冷氣及玻璃纖維是放在何處? ）冷氣是放在右邊房間
      ，玻璃纖維是放在隔壁的另一間房間裡面。（問：當時是
      哪個門被破壞? ）放冷氣及玻璃纖維的門都有被破壞，放
      冷氣的門原本我是有上鎖的，但後來被不明工具破壞，至
      於放玻璃纖維的木門是喇只鎖，有上鎖，也是被用不明的
      工具從門縫中撬開。（問：對被告辯稱他以為是廢墟，所
      以進去撿塑膠，有何意見? ）我門是有上鎖的，..失竊的
      玻璃纖維價值超過10幾萬元。（問：案發地點平常有住人
      嗎?）沒有等語（見上開偵卷第29頁）。
    (四)證人蔡連富於100 年6 月28日本院審理時證述：（問：今
      年4 月有無住在臺中市○○區○○路114 號？）沒有，沒
      有人住在那裡，那是我朋友買下來當倉庫。（問：你在4
      月份之前，有無擺放物品在該處？）以前舊工廠的東西，
      冷氣、鐵架、玻璃纖維、螺絲等物品。（問：本件擺放的
      房間及纖維擺放的位置，要如何進入那2 間房間？）那間
      倉庫除了我朋友及我有鑰匙，其他人沒有鑰匙，放冷氣的
      房間有鎖住。（問：冷氣房間是用什麼鎖？）小的鎖頭。
      壓下去就可以扣住，金屬製的鎖頭，沒有跟門連在一起，
      另外獨立的鎖頭。（問：放纖維的房間，是什麼鎖？）木
      門的喇叭鎖。（問：你是何時發現東西失竊？）100 年4
      月21日報案當天發現東西失竊，我要拿材料的時候，才會
      去那裡，距離這次之前是在3 月20幾日有去過該處，也是
      去拿玻璃纖維等語（見本院卷47頁背面）。
  ２、又被告於行竊得手後，騎乘其所有車牌號碼JRQ-388 號重
      機車附掛二輪式拖車裝載前開物品離去，旋於同日11時許
      ，在臺中市○○區○○路1 段18巷738 號附近，適為證人
      陳梅珠發現，隨即騎乘機車沿途追捕，被告為便於逃離，
      遂將前開拖車上之3 箱紙箱推落路邊後加速逃逸，證人陳
      梅珠因追趕不及，遂記下機車車號後報警處理等情，業據
      證人陳梅珠證述如上，核與被告供述遭證人陳梅珠追趕而
      推落該3 箱竊得之物品等情相符，益徵被告上開竊取告訴
      人蔡連富財物之自白與事實相符，而堪採信。
  ３、另公訴意旨雖認被告以客觀上具有危險性，足以危害人之
      生命、身體安全，可供兇器使用之不詳金屬工具破壞門鎖
      ，侵入上址，且所竊得之財物係冷氣2 臺、沖浪板零件玻
      璃纖維約50枝、射出槽2500餘枝；惟查：
    (一)案發地點之門鎖有遭人以工具破壞一情，固據證人蔡連富
      證述如上，並有職務報告1 份附卷可考（見上開偵卷第33
      、34頁）；但本案經員警前往現場採證結果，在放置冷氣
      之房間採得鞋印1 枚，另在放置塑膠射出槽之房間採得煙
      蒂5 支，就鞋印部分經比對結果，係被告之鞋印，而煙蒂
      部分其中2 支經送內政部警政署刑事警察局鑑定結果，檢
      出同一男性之DNA-STR 型別，經輸入該局去氧核糖核酸資
      料庫比對結果，未發現符合者一情，有卷附之刑案現場勘
      察報告1 份（見警卷第38至42頁）、照片28張（見警卷第
      43至53頁）、鞋印2 張（見警卷第53、54頁）、刑事案件
      證物採驗紀錄表1 張（見警卷第58頁）、職務報告書1 份
      （見本院卷第23至34頁）、內政部警政署刑事警察局100
      年5 月20日刑醫字第1000055609號鑑定書1 份（見本院卷
      第40至41頁）可稽。可知，該等煙蒂既經證人蔡連富指證
      係竊嫌所留（見警卷第58頁），復未檢出被告之DNA-STR
      型別，故非被告所留，從而，進入上址行竊之人顯非僅止
      被告1 人，而係其他竊嫌所留，是被告所辯其至案發地點
      時，門已開啟一節，即非無據。況且，本案經遍閱全卷，
      既無目擊被告侵入之證人，復未扣得任何被告所有之工具
      ，亦未在遭破壞門鎖處採得任何被告之指紋，則尚難僅以
      被告有侵入該處之事實，即遽認被告係第一個侵入該址行
      竊之人，此外，復查無積極證據足證案發地點之門鎖係遭
      被告持工具破壞所致，故公訴意旨此部分之認定尚屬無據
    (二)再證人蔡連富雖證述於100 年4 月21日發現失竊之財物，
      尚有冷氣2 臺、玻璃纖維50枝等（見警卷第17頁背面）；
      但依上開證人蔡連富證述情節可知，案發地點平日無人居
      住，而證人蔡連富係要拿材料時才會前去案發地點，且其
      於發現遭竊之前一次去案發地點係於100 年3 月20幾日，
      發現時間已近1 個月，且距被告行竊之100 年4 月4 日亦
      相隔約半個月，再依上開說明，現場另採得其他竊盜所留
      下之煙蒂，是不能排除此期間無其他竊嫌進入案發地點，
      從而，既不能排除其餘物品係遭其他竊嫌所竊之情形，本
      諸罪嫌唯輕之法則，應認此部分所失竊之財物無法證明為
      被告所竊至明。
  ４、此外，復有車牌號碼JRQ-388 號重機車車籍資料1 份（見
      警卷第14頁）、烏日分局溪南派出所陳報單、受理各類案
      件紀錄表及受理刑事案件報案三聯單各１張（見警卷第15
      、16、36頁）、贓物認領保管單1 張（見警卷第24頁）、
      照片11張（見警卷第28至33頁）、證物清單1 張（見警卷
      第57頁）、刑事案件證物採驗紀錄表1 張（見警卷第58頁
      ）附卷可資佐證。被告上開竊盜告訴人蔡連富所有之塑膠
      射出槽共3 箱，其中白色197 枝、黑色386 枝之犯行事證
      亦臻明確。
（三）綜上所述，被告上開竊盜犯行事證明確，應依法論科。
二、論罪科刑
（一）按毀壞門鎖行竊，自應論以刑法第321 條第1 項第2 款之
      毀壞安全設備竊盜罪，但此處所謂門鎖，係指附加於門上
      之鎖而言，至於毀壞構成門之一部之鎖（如司畢靈鎖），
      則應認為毀壞門扇之加重竊盜罪（最高法院74年度臺上字
      第243 號判決意旨參照）。核被告就犯罪事實一之(一)所為
      ，係犯刑法第306 條第1 項之無故侵入建築物罪及同法第
      321 條第1 項第2 款之毀壞安全設備竊盜罪，就犯罪事實
      一之(二)所為，係犯刑法第320 條第1 項之竊盜罪。
（二）公訴意旨認被告就犯罪事實一之(一)、(二)所為，均係犯刑法
      第321 條第1項 第2 款、第3 款之攜帶兇器毀壞門扇竊盜
      罪，惟查：
  １、經本院調查結果，認均尚有未洽，均如前述，故就被告就
      犯罪事實一之(一)之竊盜行為之加重要件，僅具第321 條第
      1 項第2 款，而就犯罪事實一之(二)之竊盜行為，並無任何
      加重要件，惟其基本社會事實相同，爰就被告就犯罪事實
      一之(二)所為竊盜行為，變更起訴法條為刑法第320 條第1
      項之普通竊盜罪。
  ２、次按毀越門扇而入室行竊，其越入行為即屬侵入住宅，已
      結合於所犯加重竊盜之罪質中，無更行構成侵入住宅罪之
      理（最高法院27年上字第2778號判例意旨參照）。查被告
      所為犯罪事實一之(一)之竊盜行為，其所侵入之處所已無人
      居住10年以上，平常僅堆置保存物品使用一情，分據證人
      陳梅珠、蔡國明證述如前，故既非住宅，復非供人居住之
      建築物，被告毀壞門扇侵入該處行竊，公訴意旨認就所涉
      刑法第354 條之毀損罪部分結合於刑法第321 條第1 項第
      2 款之毀越門扇加重要件罪質中，依前揭判例，故屬的論
      ；惟就所涉刑法第306 條第1 項之侵入建築物部分，因該
      處既非住宅，復非供人居住之建築物，核與刑法第321 條
      第1 項第1 款之加重要件不符，復因刑法第321 條第1 項
      第1 款及第2 款之加重要件，分別係針對侵入之處所及侵
      入之手段明定其要件，故尚無從逕將侵入非供人使用之建
      築物涵攝在刑法第321 條第1 項第2 款之加重要件，而不
      予論罪，是公訴意旨就被告所涉侵入建築物部分亦援依同
      判例為不起訴處分之認定，容有誤會，且此侵入非供人使
      用建築物部分，既均在起訴犯罪事實之範圍內，仍應由本
      院依法調查。
  ３、另按刑事訴訟法第95條第1 款規定：「訊問被告應先告知
      犯罪嫌疑及所犯所有罪名，罪名經告知後，認為應變更者
      ，應再告知」，乃被告在刑事訴訟程序上應受告知之權利
      ，為憲法第8 條第1 項正當法律程序保障內容之一，旨在
      使被告能充分行使防禦權，以維審判程序之公平。然被告
      若知所防禦或已提出防禦或事實審法院於審判過程中已就
      被告所犯罪名，應變更罪名之構成要件為實質之調查，縱
      形式上未告知罪名，對被告防禦權之行使既無所妨礙，其
      訴訟程序縱稍有瑕疵，然顯於判決結果無所影響（最高法
      院90年臺非字第172 號裁判意旨參照）。查本件被告就犯
      罪事實一之(一)所涉犯法條應更正為刑法第321 條第1 項第
      2 款、刑法第306 條第1 項，及犯罪事實一之(二)所涉犯法
      條應變更起訴法條為刑法第320 條第1 項，雖未於審判期
      日逕予諭知，然上開2 罪所涉之要件事實均業據起訴，且
      詳載於起訴書犯罪事實欄，並由本院就各項要件事實加以
      調查，依前揭裁判要旨說明，對被告之防禦權之行使並無
      妨礙，附此敘明。
（三）被告就犯罪事實一之(一)竊盜犯行部分，其係基於單一侵入
      非供人使用建築物竊盜之犯意，無故入侵告訴人陳梅珠之
      管理之處所內行竊，係以一行為而觸犯上開2 罪名，且侵
      害數法益，為想像競合犯，依刑法第55條之規定，從一重
      之毀壞門扇竊盜罪處斷。
（四）被告前於99年間，因違反毒品危害防制條例案件，於99年
      6 月17日經本院以99年度中簡字第1786號判決處有期徒刑
      3 月，於同年7 月5 日確定，甫於99年11月19日執行完畢
      一情，有臺灣高等法院被告前案紀錄表在卷可考，其於有
      期徒刑之執行完畢後，5 年以內故意再犯本件有期徒刑以
      上之2 罪，均為累犯，各應依刑法第47條第1 項之規定加
      重其刑。
（五）被告所犯上開2 罪間，犯意各別，行為互殊，應予分論併
      罰。
（六）爰審酌被告素行不佳，前有竊盜、毒品、麻藥等前科，有
      臺灣高等法院被告前案紀錄表在卷可按，猶未能改過自新
      ，不思以合法正當途徑賺取所需，竟以上揭手段竊盜，造
      成告訴人損害，本不宜輕縱，惟念及被告坦承部分犯行，
      且所竊物品，業經前開告訴人取回等一切情狀各量處如主
      文所示之刑，並定其應執行之刑，以示懲儆。
據上論斷，應依刑事訴訟法第299 條第1 項前段、第300 條，刑
法第306 條第1 項、第320 條第1 項、第321 條第1 項第2 款、
第55條、第47條第1 項、第51條第5 款，刑法施行法第1 條之1
，判決如主文。
本案經檢察官李莉玲到庭執行職務。
中    華    民    國   100    年    8     月    2     日
                    刑事第十二庭  法  官  莊秋燕
以上正本證明與原本無異。
如不服本判決應於收受判決後10日內向本院提出上訴書狀，並應
敘述具體理由；其未敘述上訴理由者，應於上訴期間屆滿後20日
內向本院補提理由書（均須按他造當事人之人數附繕本）「切勿
逕送上級法院」。
                                  書記官  楊賀傑
中    華    民    國   100    年    8     月    2     日
附錄論罪科刑法條：
中華民國刑法第306條
（侵入住居罪）
無故侵入他人住宅、建築物或附連圍繞之土地或船艦者，處 1
年以下有期徒刑、拘役或 3 百元以下罰金。
無故隱匿其內，或受退去之要求而仍留滯者，亦同。
中華民國刑法第320條
（普通竊盜罪、竊佔罪）
意圖為自己或第三人不法之所有，而竊取他人之動產者，為竊盜
罪，處5  年以下有期徒刑、拘役或 5 百元以下罰金。
意圖為自己或第三人不法之利益，而竊佔他人之不動產者，依前
項之規定處斷。
前二項之未遂犯罰之。
中華民國刑法第321條
（加重竊盜罪）
犯竊盜罪而有下列情形之一者，處 6 月以上、5 年以下有期徒
刑，得併科新臺幣 10 萬元以下罰金：
一、侵入住宅或有人居住之建築物、船艦或隱匿其內而犯之者。
二、毀越門扇、牆垣或其他安全設備而犯之者。
三、攜帶兇器而犯之者。
四、結夥三人以上而犯之者。
五、乘火災、水災或其他災害之際而犯之者。
六、在車站、埠頭、航空站或其他供水、陸、空公眾運輸之舟、
    車、航空機內而犯之者。
前項之未遂犯罰之。